臺灣高雄地方法院交通事件裁定　　　　 95年度交聲字第770號
原處分機關　高雄市政府
異　議　人　甲○○
上列異議人即受處分人因違反道路交通管理處罰條例案件，對於
高雄市政府所為之處分（原處分案號：高市府交裁字第裁32-B00
000000號）聲明異議，本院裁定如下：
    主  文
異議駁回。
    理  由
一、聲明異議意旨略以：異議人於民國95年8 月19日晚間與友人
    在博愛四路KTV 唱歌後，自己1 人騎乘車號XWM －232 號機
    車到以前當兵海軍營區外走一走，而在返家路上，自楠梓走
    翠華路轉左營大路後，遇上飆車族從後方駛來，因害怕渠等
    拿武器打人，而往路邊停放時，適有警方前來蒐證取締，而
    將其車牌拍下，然伊根本未有共同危險駕駛行為，警方僅憑
    短短幾秒蒐證影帶就掣單舉發，使伊百口莫辯，爰依法聲明
    異議等語。
二、按「汽車駕駛人，駕駛汽車有左列情形之一者，處新臺幣六
    千元以上二萬四千元以下罰鍰，並當場禁止其駕駛：一、在
    道路上蛇行或以其他危險方式駕車者。二、拆除消音器或以
    其他方式造成噪音者」、「二輛以上之汽車共同違反第一項
    之規定，或在道路上競駛、競技者，處汽車駕駛人新台幣三
    萬元以上九萬元以下罰鍰，並當場禁止其駕駛及吊銷其駕駛
    執照。」、「汽車駕駛人，曾依第二十九條第四項、第三十
    條第三項、第三十五條第三項前段、第四項前段、第三十七
    條第三項、第四十三條、第六十一條第一項第三款、第四款
    後段規定吊銷駕駛執照者，三年內不得考領駕駛執照」，道
    路交通管理處罰條例第43條第1 項、第3 項、第67條第2 項
    前段分別訂有明文。
三、經查，本件異議人於95年8 月19日晚間某時許，騎乘車號XW
    M-232 號重型機車，行經楠梓地區○○○路及左營大路等路
    段，而當時亦有飆車族行經該路段等事實，為異議人所是認
    ，且有高雄市政府警察局左營分局查證報告、飆車路徑圖及
    臺灣高雄地方法院檢察署檢察事務官勘驗光碟片之職務報告
    等在卷足憑，應堪認定。惟異議人猶辯稱：伊是在返家途中
    遇到飆車族從其後方駛來，因害怕渠等拿武器打人，而往路
    邊停放時，才會被警方將其車牌拍下云云。然查，證人即當
    日蒐證之員警黃敏峰於本院96年度訴字第468 號公共危險案
    件審理中到庭具結證稱：當天接獲通報有一群飆車族由楠梓
    區○○路往其轄區前進，其便前往左營大路，並於左營大路
    之太子加油站前發現該批飆車族，因為該路段在深夜後人車
    都很稀少，且該批飆車族係以集體方式佔據道路，並以闖越
    紅燈、佔據快車道、逆向或任意左右轉等方式危險駕駛，其
    研判確係該批飆車族無誤後，便跟隨於該批飆車族之後方錄
    影蒐證，且蒐證錄影畫面中清楚出現車號之車輛沿途未有何
    放慢速度或停在路邊之情形等語（見96年度訴字第468 號卷
    第144 、145 頁）。另該案承審法官依職權勘驗案發時之現
    場蒐證錄影光碟，案外人陳惟斯所有之車號YEO-390 號重型
    機車、異議人所騎乘車號XWM-232 號重型機車、案外人楊松
    川所騎乘車號H7T-591 號重型機車、案外人楊隆興所騎乘車
    號YAI-305 號重型機車、案外人吳欣祐所騎乘車號XD6-833
    號重型機車、案外人陳俊龍所騎乘車號K2Z-715 號重型機車
    ，確於光碟時間7 分32秒時陸續出現於蒐證畫面並違規佔據
    快車道而行駛；另案外人邱英期所騎乘車號YU5-660 號重型
    機車、案外人陳曉蘭所騎乘車號CL8-565 號重型機車於光碟
    時間9 分0 秒時出現於蒐證畫面並行駛於快車道上隨即闖紅
    燈左轉；另於光碟時間10分許，案外人王博裕所騎乘車號ND
    9-563 號重型機車經員警追蹤後下車接受盤查等情，有本院
    96年5 月10日勘驗筆錄、翻拍照片10張（同上卷第152-153
    頁、警卷第49～56頁）等在卷可參，核與證人黃敏峰證述之
    情節相符，故證人黃敏峰之證述，應堪採信，足認異議人於
    警方蒐證當時確曾出現在飆車車陣當中，且並無放慢車速向
    路邊停靠之情況，並佐以警方接獲通報而趕往現場後，係在
    太子加油站前發現飆車族由左營大路北往南方向跟警方對向
    行駛，警方見狀即回轉後開始沿途蒐證乙情，同經證人黃敏
    峰於本院96年度訴字第468 號公共危險案件審理中證述明確
    （96年度訴字第468 號卷第144 頁），而異議人則係在蒐證
    開始後不久，即被警方以DV拍攝下其車牌號碼，亦有上開勘
    驗筆錄可據，亦足見異議人當時係騎車行駛於車隊之尾端，
    則異議人苟如其所辯係於騎車返家路途中，在左營大路遇到
    飆車族自其後方駛來，其為避免遭受不測而往路邊停靠，則
    其理應在甫遇飆車車隊之初即應漸往路旁停靠，以避免因放
    慢車速而阻礙該飆車車隊之行進，又豈會在警方蒐證時尚出
    現在車隊之尾端，且行駛於快車道？由此益徵異議人確為飆
    車車隊之1 員，而參與渠等飆車行為，其上開所辯自不足採
    信。
四、綜上所述，異議人確於前揭時、地與上開案外人等共同以違
    規佔據快車道之危險方式而行駛、在道路上競駛，因而違反
    道路交通管理處罰條例第43條第1 項第1 款、第3 項之行為
    ，原處分機關依前揭相關規定所為處分尚無違誤，本件異議
    人之異議為無理由，應予駁回。
據上論斷，應依道路交通案件處理辦法第19條，裁定如主文。
中　　華　　民　　國　　96　　年　　7 　　月　　31　　日
                  交通法庭  法　官  蔣志宗
以上正本證明與原本無異。
如不服本裁定，應於送達後五日內，向本院提出抗告狀。
中　　華　　民　　國　　96　　年　　7 　　月　　31　　日
                            書記官  洪育祺
